【裁判字號】    92,易,63
【裁判日期】    920227
【裁判案由】    違反電子遊戲場業管理條例等
【裁判全文】
臺灣新竹地方法院刑事判決                            九十二年度易字第六三號
    公  訴  人  臺灣新竹地方法院檢察署檢察官
    被      告  甲○○
右列被告等因違反電子遊戲場業管理條例等案件，經檢察官聲請簡易判決處刑（九十
一年度偵字第一六九０號），本院認不宜以簡易判決處刑，改依通常程序審理，判決
如左：
    主  文
甲○○共同違反未依電子遊戲場業管理條例之規定辦理營利事業登記，不得經營電子
遊戲場業之規定，處拘役貳拾日，如易科罰金，以佰元折算壹日。扣案之電子賭博
機具「麻將」壹台（含ＩＣ板壹塊）、「水果瑪莉」貳台（含ＩＣ板貳塊）及賭資新
台幣貳萬玖仟肆佰壹拾元均沒收。
    事  實
一、甲○○、乙○○（業已審結）均明知未依電子遊戲場業管理條例規定辦理營利事
    業登記者，不得經營設置電子遊戲機供不特定人益智娛樂之營利事業，渠等為求
    取利潤，竟自民國九十一年三月十日起，在未辦理電子遊戲場業營利事業登記之
    情形下，基於賭博之概括犯意聯絡，由甲○○提供其所有之賭博性電子遊戲機具
    「水果瑪莉」二台及「麻將」一台，擺設在乙○○所經營位於新竹市○○區○○
    路一二０號之香山撞球場內此一公眾得出入之場所，供不特定之賭客把玩，把玩
    方式為「麻將」電子賭博機具，係賭客每次投入新臺幣（下同）十元硬幣一枚，
    機台顯示十分，視賭客或電動遊戲機具何者先糊牌，倘賭客先糊牌，則電動遊戲
    則會顯示分數，賭客贏得積分不欲把玩時，可向乙○○將該贏得之積分換成現金
    ，一分可換一元，倘電子遊戲機具先糊牌，則該分數為機台扣除；「水果瑪莉」
    電動賭博機具把玩方式，同係賭客每次投入十元硬幣一枚，機台顯示十分，每次
    押住一分，押中者電動遊戲機具會顯示積分，賭客贏得積分不欲把玩時，其中一
    台機具可直接退幣，另一台可向乙○○將該贏得之積分換成現金，一分可換一元
    ，倘未押中，則該分數由機台扣除，以此等方式，連續與不特定之賭客賭博財物
    多次。甲○○與乙○○再平均分得上開機台之營業所得。嗣於九十一年三月二十
    三日凌晨二時許，賭客丙○○（業已審結）在上址把玩「水果瑪莉」時，與甲○○、乙○○一併為警查獲，並扣得電子賭博機具「麻將」一台（含ＩＣ板一塊）
    、「水果瑪莉」二台（含ＩＣ板二塊）及賭資二萬九千四百十元。
二、案經新竹市警察局第三分局報請臺灣新竹地方法院檢察署檢察官聲請簡易判決處
    刑。
    理  由
一、訊據被告甲○○對於右揭犯罪事實，迭於警訊、偵查及本院審理時坦承不諱，與
    同案被告乙○○、丙○○之供述互核大致相符，並有電子賭博機具三台（麻將一
    台、小瑪琍二台，含ＩＣ板共三塊）及賭資二萬九千四百十元扣案可資佐證，足
    認被告自白與事實相符，本件事證明確，被告犯行，洵堪認定。
二、按未依電子遊戲場業管理條例規定辦理營利事業登記者，不得經營電子遊戲場業
    。又違反第十五條規定者，處行為人一年以下有期徒刑、拘役或科或併科新臺幣
    五十萬元以上二百五十萬元以下罰金。電子遊戲場業管理條例第十五條、第二十
    二條分別定有明文。核被告甲○○所為，係犯刑法第二百六十六條第一項前段之
    賭博罪及違反電子遊戲場業管理條例第十五條，而應依同條例第二十二條規定處
    罰。公訴人雖認被告甲○○係犯刑法第二百六十七條之常業賭博罪，惟被告甲○○供稱其自八十九年五月間起在竹東市場販售水果，迄今仍以此為業，再衡諸被
    告甲○○、同案被告乙○○擺設上開賭博機具時間甚為短暫，實難認為被告甲○○係以經營賭博為常業，公訴人此揭認定，尚有未洽，惟其基本事實同一，本院
    自應予審理，並變更起訴法條。又被告甲○○自九十一年三月十日起至同月二十
    三日止，未辦理營利事業登記，於上址經營電子遊戲場業，核其犯罪性質，應為
    繼續犯，僅成立一電子遊戲場業管理條例第二十二條之罪。被告甲○○與同案被
    告乙○○間，就上開犯行，具有犯意聯絡及行為分擔，應論以共同正犯。被告甲○○先後多次賭博犯行，均時間緊接，方法相同，觸犯構成要件相同之罪，顯係
    基於概括犯意為之，為連續犯，依刑法第五十六條之規定，以一罪論，並依法加
    重其刑。被告甲○○所犯上開二罪，有方法、目的之牽連關係，為牽連犯，應從
    一重之違反電子遊戲場業管理條例第十五條而應依同條例第二十二條處斷。爰審
    酌被告甲○○因一時貪念，致犯法禁，惟僅擺設賭博機具十餘日即遭查獲，犯後
    坦承犯行，態度良好等一切情狀，量處如主文所示之刑，並諭知易科罰金之折算
    標準。末查，扣案之電子賭博機具「麻將」一台（含ＩＣ板一塊）、「水果瑪莉
    」二台（含ＩＣ板二塊）係當場賭博之器具，賭資二萬九千四百十元，其中二萬
    五千四百十元係自該賭博機具取出，另四千元係當場放在賭博機具上之財物，已
    據被告甲○○及同案被告乙○○、丙○○供明在卷，依刑法第二百六十六條第二
    項之規定，不問屬於犯人與否，均宣告沒收。
據上論斷，應依刑事訴訟法第四百五十二條、第二百九十九條第一項前段、第三百條
，電子遊戲場業管理條例第十五條、第二十二條，刑法第十一條前段、第二十八條、
第五十六條、第二百六十六條第一項前段、第五十五條、第四十一條第一項前段、第
二百六十六條第二項，罰金罰鍰提高標準條例第一條前段、第二條，判決如主文。
本案經檢察官邱朝智到庭執行職務。
中      華      民      國    九十二    年      二      月    二十七    日
                                      臺灣新竹地方法院刑事第一庭
                                          法  官  李珮瑜
右正本證明與原本無異。
如不服本判決，應於判決送達後十日內向本院提出上訴狀（應附繕本），上訴於臺灣
高等法院。
                                          書記官  龔紀亞
中      華      民      國    九十二    年      二      月    二十七    日
附錄論罪科刑法條：
電子遊戲場業管理條例第十五條：
未依本條例規定辦理營利事業登記者，不得經營電子遊戲場業。
電子遊戲場業管理條例第二十二條：
違反第十五條規定者，處行為人一年以下有期徒刑、拘役或科或併科新台幣五十萬元
以上二百五十萬元以下罰金。
中華民國刑法第二百六十六條第一項：
在公共場所或公眾得出入之場所賭博財物者，處一千元以下罰金。但以供人暫時娛樂
之物為賭者，不在此限。


司法院資訊處製作；財團法人民間司法改革基金會備份。
